【裁判字號】    99,易,1801
【裁判日期】    990818
【裁判案由】    傷害
【裁判全文】
臺灣板橋地方法院刑事判決              99年度易字第1801號
公  訴  人  臺灣板橋地方法院檢察署檢察官
被      告  甲○○
上列被告因傷害案件，經檢察官提起公訴（99年度偵字第8218號
），本院判決如下：
    主  文
甲○○傷害人之身體，處拘役伍拾日，如易科罰金，以新臺幣壹
仟元折算壹日。
    事  實
一、甲○○與乙○○係鄰居關係，於民國99年1 月6 日上午6 時
    30分許，在甲○○位於臺北縣鶯歌鎮○○路117 號11樓住處
    門口前，因細故發生爭執，詎甲○○心生不滿，竟基於傷害
    他人身體之犯意，持塑膠袋包捆之鋼筋毆打乙○○左肩及左
    手臂，致乙○○受有左肩挫傷、左側食指挫裂傷等傷害。
二、案經乙○○訴由臺北縣政府警察局三峽分局報請臺灣板橋地
    方法院檢察署檢察官偵查起訴。
    理  由
壹、證據能力方面
    按被告以外之人於審判外之陳述，雖不符合同法第159 條之
    1 至第159 條之4 之規定，但經當事人於審判程序同意作為
    證據，法院審酌該言詞陳述或書面陳述作成時之情況，認為
    適當者，亦得為證據。當事人、代理人或辯護人於法院調查
    證據時，知有第159 條第1 項不得為證據之情形，而未於言
    詞辯論終結前聲明異議者，視為有前項之同意，刑事訴訟法
    第159 條第1 項及第159 條之5 分別定有明文。查本判決下
    列所引用之各該被告以外之人於審判外之陳述，雖屬傳聞證
    據，惟檢察官及被告於本院準備程序及審判期日中均表示無
    意見而不予爭執，且迄至言詞辯論終結前亦未再聲明異議，
    本院審酌上開證據資料製作時之情況，尚無違法不當之瑕疵
    ，亦認為以之作為證據應屬適當，依刑事訴訟法第159 條之
    5 規定，認前揭證據資料均有證據能力，合先敘明。
貳、實體方面
一、訊據被告甲○○矢口否認有何傷害告訴人乙○○之犯行，辯
    稱：當天早上告訴人來伊家門口對伊大呼小叫，當時伊正要
    出門，告訴人擋在伊家門口不讓伊離開，伊怕告訴人攻擊伊
    ，伊就拿塑膠袋包捆之鋼筋保護自己，伊一出門鋼筋就被告
    訴人搶走了，告訴人拿著鋼筋朝自己身上揮打，之後告訴人
    拿著鋼筋叫伊一起去警衛室，伊並沒有拿鋼筋毆打告訴人云
    云。
二、經查：
  (一)告訴人於上開時、地，遭被告持塑膠袋包捆之鋼筋毆打其左
    肩及左手臂，致告訴人受有左肩挫傷、左側食指挫裂傷等傷
    害之事實，業據證人即告訴人乙○○於警詢、偵查及本院審
    理中證述明確，並有財團法人恩主公醫院乙種診斷證明書1
    紙在卷可稽（見99年度偵字第8218號第10頁），且上開診斷
    證明書記載告訴人所受傷勢亦與告訴人指訴遭被告毆打之情
    節相符，是告訴人指訴被告確有以上開方式傷害告訴人等情
    ，堪以採信。
  (二)被告另辯稱：告訴人把鋼筋搶走後，告訴人就拿鋼筋毆打伊
    ，伊並沒有傷害告訴人云云。然告訴人到庭堅詞否認有持鋼
    筋毆打被告之情，且被告所指遭告訴人毆打乙節縱屬事實，
    僅係告訴人是否亦對被告負有刑法傷害罪責而已，不能因此
    解免被告對告訴人所犯傷害罪之罪責，是被告此部分辯解，
    尚無可採。
  (三)綜上所述，被告上開所辯顯係卸責之詞，殊無可採，本案事
    證明確，被告上開傷害犯行，洵堪認定，應予依法論科。
三、核被告所為，係犯刑法第277 條第1 項之傷害罪。爰審酌被
    告僅因細故與告訴人發生爭執，不思理性解決紛爭，即毆打
    告訴人，兼衡被告之素行、智識程度，告訴人所受之傷勢、
    迄今尚未與告訴人達成和解，及被告於犯罪後，一再飾詞狡
    辯，否認犯行等一切情狀，量處如主文所示之刑，並諭知易
    科罰金之折算標準，以資懲儆。至被告為上開犯行所持用之
    塑膠袋包捆之鋼筋，非違禁物，並未扣案，且並無證據證明
    尚存在，為避免日後執行困難，爰不宣告沒收。
據上論斷，應依刑事訴訟法第299 條第1 項前段，刑法第277 條
第1 項、第41條第1 項前段，刑法施行法第1 條之1 ，判決如主
文。
本案經檢察官張慶林到庭執行職務。
中    華    民    國    99    年    8     月    18    日
                  刑事第十二庭  法  官  錢衍蓁
上列正本證明與原本無異。
如不服本判決，應於判決送達後10日內敘明上訴理由，向本院提
出上訴狀 (應附繕本) ，上訴於臺灣高等法院。其未敘述上訴理
由者，應於上訴期間屆滿後20日內向本院補提理由書「切勿逕送
上級法院」。
                                書記官  劉靜慧
中    華    民    國    99    年    8     月    20    日
附錄本案論罪科刑法條全文：
中華民國刑法第277條
（普通傷害罪）
傷害人之身體或健康者，處3 年以下有期徒刑、拘役或1 千元以
下罰金。
犯前項之罪因而致人於死者，處無期徒刑或7 年以上有期徒刑；
致重傷者，處3 年以上10年以下有期徒刑。

司法院資訊處製作；財團法人民間司法改革基金會備份。
